臺灣新北地方法院民事裁定
111年度亡字第37號
聲  請  人  臺灣新北地方檢察署檢察官(體股)

相  對  人  王光逖  


上列聲請人聲請王光逖死亡宣告事件，本院裁定如下：
    主  文
一、准對失蹤人王光逖（男、民國0年0月00日生、身分證統一編
    號：Z000000000號、設籍地址：新北市○○區○○路0巷0號）為
    宣告死亡之公示催告。
二、該失蹤人應於本公示催告揭示於本院公告處或資訊網路之翌
    日起貳個月內，向本院陳報現尚生存，如不陳報，本院將宣
    告其為死亡。
三、無論何人，凡知該失蹤人之生死者，均應於上開時日以前，
    將其所知之事實，陳報本院。
    理  由
一、按失蹤人失蹤滿7年後，或失蹤人為80歲以上者，於失蹤滿3
    年後，法院得因利害關係人或檢察官之聲請，為死亡之宣告
    ，民法第8條第1、2項定有明文。次按法院准許宣告死亡之
    聲請者，應公示催告；公示催告之陳報期間，自揭示之日起
    應有6個月以上，但失蹤人滿百歲者，其陳報期間，得定為
    自揭示之日起2個月以上，家事事件法第156條第1、3項、第
    130條第5項定有明文。
二、聲請意旨略以：失蹤人王光逖（男、民國0年0月00日生、身
    分證統一編號：Z000000000號）現年103歲，因行方不明，
    自107年10月5日起經列為失蹤人口後，迄今已逾3年，此有
    失蹤人王光逖初設籍迄今之戶籍資料、新北市政府警察局永
    和分局查訪紀錄表、新北市政府警察局永和分局中正橋派出
    所受（處）理失蹤人口案件登記表、全民健保資料查詢回覆
    查證單、新北市永和戶政事務所110年8月24日新北永戶字第
    1105805794號函、臺灣新北地方檢察署110年8月30日新北檢
    錫資字第11014000380號函、衛生福利部中央健康保險署110
    年8月26日健保北字第1100059291號函、內政部移民署110年
    8月25日移署資字第1100089539號函、臺北市殯葬管理處110
    年9月1日北市殯儀二字第1103010913號函、新北市政府殯葬
    管理處110年8月27日新北殯館字第1105078325號、新北市永
    和區公所110年8月25日新北永社字第1102190823號函各1份
    附卷可稽，堪信聲請人主張王光逖失蹤已逾法定期間等情為
    真正，其聲請核與前開條文相符，應予准許。
三、依家事事件法第156條第2項，裁定如主文。
中　　華　　民　　國　 111　　年　　4 　　月　　18　　日
                   家事法庭     法  官　陳嘉宏
以上正本係照原本作成。
如對本裁定抗告須於裁定送達後10日內向本院提出抗告狀。
中　　華　　民　　國　 111　　年　　4 　　月　　18　　日
                                書記官　林詩雅